臺灣臺南地方法院刑事判決　　　　　　　96年度交易字第35號
公　訴　人　臺灣臺南地方法院檢察署檢察官
被　　　告　乙○○
上列被告因過失致死案件，經檢察官提起公訴（96年度調偵字第
268號），被告就犯罪事實為有罪之陳述，經本院裁定進行簡式
審判程序，本院判決如下：
    主  文
乙○○因過失致人於死，處有期徒刑壹年。緩刑參年。
    事  實
一、乙○○考領有小型車普通駕駛執照，其於民國95年9月2日9
    時許，駕駛牌照號碼3629-LW號自小客貨車，沿臺南縣新化
    鎮○○街，由西向東行駛，途經該路與中正路之交岔路口遇
    紅燈停車，綠燈亮時起動左轉欲向北駛入中正路時，適有行
    人李茂吉徒步沿太平街之行人穿越道，由西向東欲穿越中正
    路。乙○○原應注意汽車行駛時，駕駛人應注意車前狀況，
    並隨時採取必要之安全措施，且行經行人穿越道，遇有行人
    穿越時，無論有無交通指揮人員指揮或號誌指示，均應暫停
    讓行人先行通過，而依當時情形天候晴、日間自然光線、柏
    油路面乾燥、無缺陷、無障礙物，視距良好，客觀上並無不
    能注意之情事，詎乙○○竟疏於注意車前狀況，且未暫停讓
    行人李茂吉先行通過，猶貿然前進，以致其駕駛之3629-LW
    號自小客貨車右前車頭在上開行人穿越道上撞及李茂吉，致
    李茂吉因而受有頭部撞挫傷、顱內出血之傷害，經送奇美醫
    院急救後，仍不幸於95年9月2日13時12分許不治死亡。乙○
    ○於肇事後，以電話打119向警報案，並在未被有偵查權之
    公務員或機關發覺前，向前來處理之警察自首坦承犯行，進
    而接受裁判。
二、案經臺南縣警察局新化分局報請臺灣臺南地方法院檢察署檢
    臺南地方法院檢察署檢察官相驗後偵查起訴。
    理  由
一、本件係經被告乙○○於準備程序當庭表示認罪，而經本院裁
    定以簡式審判程序加以審理，則依據刑事訴訟法第273條之2
    、同法第159條第2項之規定，不適用傳聞法則有關限制證據
    能力之相關規定，合先敘明。
二、前揭犯罪事實，業據被告乙○○於偵、審中坦承不諱，並有
    道路交通事故現場圖、道路交通事故調查報告表（一）、（
    二）、奇美醫院出具之診斷證明書各1份及警察蒐證之現場
    照片12張附卷可稽。被害人李茂吉係因本件車禍死亡，亦有
    臺灣臺南地方法院檢察署檢察官督同檢驗員相驗屍體之相驗
    筆錄、驗斷書、相驗屍體證明書及相驗照片等附卷可資佐證
    。
三、按汽車行駛時，駕駛人應注意車前狀況，並隨時採取必要之
    安全措施；汽車行經行人穿越道，遇有行人穿越時，無論有
    無交通指揮人員指揮或號誌指示，均應暫停讓行人先行通過
    ，道路交通安全規則第94條第3項、第103條第2項定有明文
    ，被告於駕車時自應注意遵守上開規定。又依當時情形天候
    晴、日間自然光線、柏油路面乾燥、無缺陷、無障礙物，視
    距良好，客觀上並無不能注意之情事，有上開道路交通事故
    調查報告表（一）及警察蒐證之現場照片可稽。詎被告駕駛
    3629-LW號自小客貨車，沿臺南縣新化鎮○○街，由西向東
    行駛，途經該路與中正路之交岔路口遇紅燈停車，綠燈亮時
    起動左轉欲向北駛入中正路時，竟疏於注意車前狀況，且未
    暫停讓徒步沿太平街之行人穿越道，由西向東欲穿越中正路
    之行人李茂吉先行通過，猶貿然前進，以致其駕駛之3629-L
    W號自小客貨車右前車頭在上開行人穿越道上撞及李茂吉，
    致李茂吉因而受有頭部撞挫傷、顱內出血之傷害，經送奇美
    醫院急救後，於95年9月2日13時12分許不治死亡，被告自難
    辭其過失之責。被害人之死亡與被告前開過失行為間，並有
    相當因果關係。本件車禍肇事責任經檢察官送請臺灣省臺南
    區車輛行車事故鑑定委員會鑑定結果亦認「乙○○駕駛小
    客貨車，行經劃設行人穿越道肇事地點道路，未注意車前狀
    況，撞及行人穿越道上之行人，為肇事原因；李茂吉無肇
    事因素」，有該會95年11月1日臺南區950930案鑑定意見書
    附卷可稽。綜上所述，事證明確，被告之過失犯行洵堪認定
    。
四、核被告乙○○所為，係犯刑法第276條第1項之過失致死罪。
    被告駕車行經行人穿越道不依規定讓行人優先通行，因而致
    人死亡，依法應負刑事責任，應依道路交通管理處罰條例第
    86條第1項之規定加重其刑。又被告於肇事犯罪後，未被有
    偵查權之公務員或機關發覺前，向警自首坦承犯行，進而接
    受裁判，有臺南縣警察局新化分局道路交通事故肇事人自首
    情形紀錄表附卷可稽，爰依刑法第62條前段規定減輕其刑，
    並先加後減。審酌被告之品行（無前科）、智識程度（大學
    畢業）、生活狀況（小康）、所生之危害（被害人受傷不治
    死亡）、被告應負肇事之責任、被害人（民國14年7月9日生
    ）死亡時年齡已81歲，係退休之農夫，被告於事後坦承犯行
    ，並已由被害人之家屬領取強制汽車責任險之保險金新臺幣
    （下同）150萬元；被告另有保加重責任險200萬元，惟保險
    公司只願給付120萬元，被告願再自付30萬元，合計150萬元
    以給付被害人之家屬，然被害人之家屬堅持此部分應付180
    萬元始願與被告成立民事合解，雖僅相差30萬元以致民事合
    解未能成立，惟被告已顯有負責之誠意，其民事部分自應另
    循民事救濟途徑解決等一切情狀，爰量處如主文所示之刑，
    以示懲儆。又被告前未曾受有期徒刑以上刑之宣告，有臺灣
    高等法院被告前案紀錄表在卷可憑，其經此偵、審程序之教
    訓後，應知所警惕，信無再犯之虞，本院因認所宣告之刑以
    暫不執行為適當，併諭知緩刑3年，以勵自新。
據上論斷，應依刑事訴訟法第273條之1第1項、第299條第1項前
段，道路交通管理處罰條例第86條第1項，刑法第276條第1項、
第62條前段、第74條第1項第1款，刑法施行法第1條之1，判決如
主文。
本案經檢察官甲○○到庭執行職務
中　　華　　民　　國　　96　　年　　5　　月　　31 　　日
　　　　　　  　　　交通法庭    法　官　林勝利
以上正本證明與原本無異。
如不服本判決，應於判決送達後10日內，向本院提出上訴狀。
　　　　　　　　　　　　　　　　書記官　陳金堂
中　　華　　民　　國　　96　　年　　5　　月　　31 　　日
附錄本案論罪科刑法條全文：
中華民國刑法第276條
因過失致人於死者，處2年以下有期徒刑、拘役或2千元以下罰金
。
從事業務之人，因業務上之過失犯前項之罪者，處5年以下有期
徒刑或拘役，得併科3千元以下罰金。
